

DATOS DE CONTACTO

Lugar de residencia: San Isidro, Buenos Aires.

fedejhirsch@gmail.com

+54 9 11-6291-7590

https://www.linkedin.com/in/ federicohirschveloso/

SOBRE MI

Mi nombre es Federico Hirsch Veloso, tengo 32 años y soy Licenciado en Relaciones Internacionales.

Me encuentro en la búsqueda de nuevos desafíos en una organización que me permita potenciar mi vocación.

Además de mi pasión por la política y por lo social, también soy programador ya que me interesa la tecnología como un instrumento para mejorar la calidad de vida de las personas.

OTRAS HABILIDADES

Proactividad, honestidad, marcado sentido de responsabilidad, buena predisposición para el trabajo en equipo, pronta resolución de problemas, pensamiento analítico, coordinación de tareas, capacidad de organización y liderazgo.

IDIOMAS EXTRANJEROS

Inglés - Nivel intermedio-avanzado

FEDERICO HIRSCH VELOSO

INTERNACIONALES

FORMACIÓN ACADÉMICA

Licenciado en Relaciones Internacionales

Universidad Católica Argentina (UCA) | 2010-2017

Desarrollador Web Full Stack

Digital House | 2021

EXPERIENCIA PROFESIONAL

ON FOCUS

Desarrollador Web Full Stack | Enero 2022 - Enero 2023

AGENCIA DE ADMINISTRACIÓN DE BIENES DEL ESTADO - JEFATURA DE GABINETE DE MINISTROS DE LA NACIÓN

Asistente Administrativo | Diciembre 2016 - Diciembre 2020

- Identificación de inmuebles pertenecientes al Estado nacional
- Elaboración de informes y documentación electrónica
- Confección de tablas y control de datos

OTRAS ACTIVIDADES PROFESIONALES

INTERNATIONAL POLITICAL SCIENCE ASSOCIATION

Congreso Mundial de Ciencia Política | Julio 2023

• Team Leader - Equipo de medios y comunicación del Congreso Mundial de Ciencias Políticas

PUBLICACIONES EN MEDIOS GRÁFICOS

 Redacción y publicación de artículos periodísticos sobre política internacional en diarios nacionales. Link al portfolio de notas: https://portfolio-federico-hirsch.netlify.app/

CURSOS Y CAPACITACIONES

- "Liderazgo Público". INAP y Gobierno de España. 2018
- Programa Buenos Aires Legisla. GCBA. Abril 2016.
- Programa de Formación de Jóvenes Dirigentes Políticos. 2015.
- Curso de Coaching "Comunicación y confianza en el liderazgo político" Mayo 2015.
- Programa: "Escuela de Formación en Políticas Públicas, Administración y Gobierno". Noviembre 2014.

CONOCIMIENTOS INFORMÁTICOS

- Node Js, React, HTML, CSS, Javascript, MySQL y Express
- Creación y consumo de APIs
- Metodologías ágiles (SCRUM)
- Repositorio Git
- Paquete Office
- GDE y documentación electrónica
- Data entry